Config:
  hfst:
    Gen: ../../../src/generator-gt-norm.hfst
    Morph: ../../../src/analyser-gt-norm.hfst
  xerox:
    Gen: ../../../src/generator-gt-norm.xfst
    Morph: ../../../src/analyser-gt-norm.xfst
    App: lookup


Tests:

# todo:
# Proofread the gold standard (below)
# Then: run analyser, then correct. 


  Noun - кӯсс: # class1
    кӯсс+N+Sg+Nom: кӯсс
    кӯсс+N+Sg+Acc: кӯз
    кӯсс+N+Sg+Gen: кӯз
    кӯсс+N+Sg+Ill: кӯссе
    кӯсс+N+Sg+Loc: кӯзэсьт
    кӯсс+N+Sg+Com: кӯзэнҍ
    кӯсс+N+Sg+Abe: кӯзха
    кӯсс+N+Pl+Nom: кӯз
    кӯсс+N+Pl+Acc: кӯзэтҍ
    кӯсс+N+Pl+Gen: [кӯзэ,кӯзэтҍ]
    кӯсс+N+Pl+Ill: кӯзэтҍ
    кӯсс+N+Pl+Loc: кӯзэнҍ
    кӯсс+N+Pl+Com: кӯзэгуэйм
    кӯсс+N+Pl+Abe: кӯзэха
    кӯсс+N+Ess: кӯссэнҍ
    кӯсс+N+Par: кӯссэ

#MR: According to Kert 1971 Sg+Ess and Pl+Ess are syncretic forms. Here I follow the common description of Sámi Essives without a number destinction (like Partitive). Šaršina 2008 presents an obscure synctetism between Pl+Ess and Pl+Com. We will include this form once it is attested in real texts.
